臺灣士林地方法院交通事件裁定
　　原處分機關　臺北巿交通事件裁決所
　　異　議　人
　　即受處分人　蓬達貨運有限公司
　　代　表　人　邱登山
受處分人因違反道路交通管理處罰條例案件，對於臺北市交通事件裁決所九十年十一
月十五日所為之處分 (原處分案號：北市裁三字第裁二二－Ａ00000000號、
第裁二二－Ａ00000000號、第裁二二－Ａ00000000號、第裁二二－
Ａ00000000號、第裁二二－Ａ00000000號)聲明異議，本院裁定如
左：
    主  文
原處分關於裁處蓬達貨運有限公司並記附表所示違規點數之部分均撤銷。
異議人其餘異議駁回。
    理  由
一、按汽車駕駛人行車速度超過規定之最高時速，處新台幣一千二百元以上二千四百
    元以下罰鍰，並記違規點數一點，道路交通管理處罰條例第四十條第一項、第六
    十三條第一項第一款分別定有明文。又按行車速度，依標誌或標線之規定，無標
    誌或標線者，在市區道路，時速不得超過五十公里，道路交通安全規則第九十三
    條第一項第一款亦定有明文。再按逕行舉發違反道路交通管理事件，經汽車所有
    人依通知單之應到案日期前到案，並告知違規駕駛人姓名、身分證統一編號及住
    址者，處罰機關應即另行通知違規駕駛人到案依法處理；逾應到案之日期，處罰
    機關應依道路交通管理處罰條例第八十五條第三項規定處罰該汽車所有人，違反
    道路交通管理事件統一裁罰標準及處理細則第二十四條亦定有明文。
二、本件受處分人即異議人蓬達貨運有限公司所有之車號Ａ六－一六三號營業用小客
    車，先後於附表所示時間，均在行經台北市○○路光復橋頭時，車速超過規定速
    限每小時五十公里，而達附表所示車速，為警拍照後逕行掣單舉發，並依道路交
    通管理處罰條例第四十條第一項、第六十三條第一項之規定，裁處如附表所示之
    處分。
三、異議意旨略以：依採證照片所示，異議人之車輛與前方車輛均保持安全距離行駛
    ，若異議人果真違規超速，則其他前方車輛應當同樣違規；其次，經比對每次為
    警舉發時連續拍攝的兩張照片，顯見在第二次拍照時，異議人車輛的位置仍未超
    過該路口之人行斑馬線，依此距離換算，異議人車速應該未逾速限；再者，感應
    線圈埋設地下，每日經過車輛逾萬，難謂全無故障之可能，異議人於九十年八月
    十七日即發覺該地點之照相機異常，並有聯絡交通大隊說明情況，因此，異議人
    行經該處內側車道均遭照相，推估照片應有二十餘張，但萬華分局僅寄發五張云
    云。
四、惟查，異議人所有之車號Ａ六－一六三號營業用小客車先後於附表所示時間，行
    經台北市○○路光復橋頭乙情，業據異議人供明在卷；又異議人車輛當時之車速
    如附表所示，均已超過該路段規定之速限每小時五十公里，亦有卷附逕行舉發採
    證照片十幀附卷可證；再者，上開路段所使用之線圈感應式「闖紅燈測速照相設
    備」（ＲＬＣ），目前經濟部標準檢驗局雖尚未對該類測速設備訂定相關施檢規
    範，然該設備係經過原製造國（荷蘭）標準局檢驗合格，符合國際檢驗標準，領
    有該局出具之證明文件，並由我國外交部駐荷蘭代表處及台灣台北地方法院公證
    處予以認證在案，此有台北市政府警察局交通警察大隊九十一年一月二十四日北
    市警交大字第○九一六○四八二○○號函、證明書、認證書等件在卷可稽，且本
    件舉發異議人違規之測速照相設備均有定期維修保養，其中，異議人遭拍照舉發
    違規之時點（即九十年八月間）前後（即九十年七、八、九月間）均無故障維修
    之紀錄，至同年十月間曾經進行例行檢查，當次檢查除將感應線圈靈敏度予以調
    高外（易言之，本次調整前，測速應更為寬鬆），其餘測試一切正常等情，亦據
    證人即負責該設備維修保養之工程師戴慈通到院證述明確，並提出十月份維保紀
    錄乙紙在卷可考，參以線圈感應式測速照相設備係利用對每部違規車輛連續拍攝
    二張照片之方式採證，且縱有二車緊連超速行駛通過，亦能連續拍攝達三張照片
    乙情，復據證人戴慈通證述甚詳，足徵該設備每次拍照所需間隔之反應時間甚短
    ，是以，尚難僅以違規車輛遭連續拍照時，車輛先後所在位置相距甚短，即謂該
    車輛並無超速，至異議人於前揭時、地違規超速之際，行經該處之其他車輛是否
    亦違規超速，要與本件認定異議人違規事實無涉，綜上，異議人前揭所辯，實無
    足採信，又本院核閱全案卷宗，異議人並未依法於應到案日期前，到案告知違規
    駕駛人之姓名及年籍資料。是以，原處分機關據以援引上開規定，裁處異議人附
    表所示罰鍰部分之處分，並無不當，異議人此部分之異議，為無理由，應予駁回
    。
五、按交通事件管理處罰條例第六十三條第一項所規定之並記違規點數處分，應以自
    然人為處分之對象，此由同條第二項規定汽車駕駛人於一定時間內，記違規點數
    達一定次數時，應受吊扣駕駛執照之處分甚明，本件異議人為法人，自無上開規
    定之適用，是原處分機關據以援引上開規定，裁處異議人並記如附表所示違規點
    數（共計五點）之部分處分，於法未合，應予撤銷。
據上論斷，應依道路交通案件處理辦法第十九條，裁定如主文。
中      華      民      國     九十一     年      二      月    二十    日
                                  臺灣士林地方法院交通法庭
                                          法  官  吳  祚  丞
右正本證明與原本無異。
如不服本裁定，應於送達後五日內，向本院提出抗告狀。
                                          書記官  林  立  原
中      華      民      國     九十一     年      二      月    二十一  日
 附表
┌──────────────┬───┬──────────────┐
│                            │車  速│ 裁    決    書    字號  │
│違       規      時      間 │ Km/hr│ 處      罰     內      容  │
├──────────────┼───┼──────────────┤
│                            │      │北市裁三字第裁22-A00000000號│
│九○年八月十七日一五時三四分│九十八│一千九百元，並記違規點數一點│
├──────────────┼───┼──────────────┤
│                            │      │北市裁三字第裁22-A00000000號│
│九○年八月二○日一七時五○分│八十七│一千九百元，並記違規點數一點│
├──────────────┼───┼──────────────┤
│                            │      │北市裁三字第裁22-A00000000號│
│九○年八月二○日一三時○九分│七十四│一千九百元，並記違規點數一點│
├──────────────┼───┼──────────────┤
│                            │      │北市裁三字第裁22-A00000000號│
│九○年八月二三日一一時一二分│八十一│一千九百元，並記違規點數一點│
├──────────────┼───┼──────────────┤
│                            │      │北市裁三字第裁22-A00000000號│
│九○年八月二八日一一時一三分│六十三│一千七百元，並記違規點數一點│
└──────────────┴───┴──────────────┘
